【裁判字號】    99,訴,38
【裁判日期】    990129
【裁判案由】    違反毒品危害防制條例
【裁判全文】
臺灣臺南地方法院刑事判決                99年度訴字第38號
公  訴  人  臺灣臺南地方法院檢察署檢察官
被      告  甲○○
上列被告因違反毒品危害防制條例案件，經檢察官提起公訴（九
十八年度毒偵字第二五五八號、第二六八六號），因被告於準備
程序中就被訴事實為有罪之陳述，經本院合議庭裁定改依簡式審
判程序審理，茲判決如下：
    主  文
甲○○施用第一級毒品，累犯，處有期徒刑玖月；又施用第一級
毒品，累犯，處有期徒刑玖月。應執行有期徒刑壹年貳月。
    事  實
一、甲○○前於民國九十五年間因施用毒品案件，經本院於九十
    五年四月六日以九十五年度毒聲字第二三五號裁定令入勒戒
    處所觀察、勒戒，因無繼續施用毒品之傾向，於九十五年六
    月一日執行完畢釋放出所，經臺灣臺南地方法院檢察署檢察
    官於九十五年六月五日以九十五年度毒偵字第四八八號為不
    起訴處分確定。又於九十四年間因詐欺案件，經臺灣嘉義地
    方法院於九十六年六月二十五日以九十六年度訴緝字第二０
    號判處有期徒刑一年二月確定。復於九十五年間因妨害自由
    案件，經該院於九十五年十二月二十九日以九十五年度嘉簡
    字第一六０九號判處有期徒刑四月確定；再於九十六年間因
    二件竊盜案件，經該院於九十六年八月十五日以九十六年度
    嘉簡字第一二七三號分別判處有期徒刑四月，均減為有期徒
    刑二月，應執行有期徒刑三月確定；另於九十六年間因施用
    毒品案件，經本院於九十七年四月二十八日以九十七年度溯
    自第二一八號判處有期徒刑十一月，減為有期徒刑五月又十
    五日確定。而上開五罪經本院於九十七年度八月八日以九十
    七年度聲字第一一五０號就妨害自由及詐欺罪部分分別減刑
    為有期徒刑二月及七月，並與已減刑之竊盜及施用毒品罪部
    分定其應執行刑為有期徒刑一年三月確定，甫於九十八年二
    月十日縮刑期滿執行完畢。詎仍不知悔改，於前開觀察、勒
    戒執行完畢釋放後五年內，復基於施用第一級毒品之犯意，
    分別於九十八年九月二十九日上午某時許（在當日十一時十
    五分許為警查獲前）及同年十月十日上午十時三十分許（起
    訴書原誤載為十時許，業經公訴人當庭更正），在臺南縣新
    化鎮○○路314巷16號住處內，各施用第一級毒品海洛因一
    次。嗣分別於同年九月二十九日上午十一時十五分許及同年
    十月十日下午五時三十五分許，經警徵得其同意採取尿液送
    驗後，始循線查知上情。
二、案經臺南縣警察局善化分局、臺南市警察局第六分局報告臺
    灣臺南地方法院檢察署檢察官偵查起訴。
    理  由
一、按本件被告甲○○所犯係死刑、無期徒刑、最輕本刑為三年
    以上有期徒刑以外之罪，其於本院訊問時就前揭被訴事實為
    有罪之陳述，經本院告知簡式審判程序之旨，並聽取其與公
    訴人之意見後，本院認無不得或不宜改依簡式審判程序進行
    之處，爰依刑事訴訟法第二百七十三條之一第一項、第二百
    八十四條之一，裁定進行簡式審判程序，並不受刑事訴訟法
    第一百五十九條第一項證據能力規定之限制，合先敘明。
二、前揭犯罪事實，業據被告於警詢及本院審理時均坦承不諱，
    而其於九十八年九月二十九日及同年十月十日為警查獲時所
    採尿液，經送長榮大學以酵素免疫分析法（ＥＩＡ）初步篩
    檢，再以氣相層析質譜儀法（ＧＣ／ＭＳ）確認檢驗之結果
    ，分別係呈嗎啡陽性反應及可待因、嗎啡陽性反應一節，有
    該大學九十八年十月十四日及同月二十日確認報告各一份附
    卷可稽，並有臺南縣警察局善化分局出矯治毒品人口採尿編
    號對照表及臺南市警察局第六分局調查甲○○涉嫌毒品案送
    驗尿液及年籍對照表各一份在卷可參，是被告本件自白核與
    事實相符，應堪採信。查被告前於九十五年間因施用毒品案
    件，經本院於九十五年四月六日以九十五年度毒聲字第二三
    五號裁定令入勒戒處所觀察、勒戒，因無繼續施用毒品之傾
    向，於九十五年六月一日執行完畢釋放出所，經臺灣臺南地
    方法院檢察署檢察官於九十五年六月五日以九十五年度毒偵
    字第四八八號為不起訴處分確定等情，有卷附臺灣高等法院
    被告前案紀錄表一份可按，則其於觀察、勒戒執行完畢釋放
    後五年內再犯本二件施用毒品案件，即均應依毒品危害防制
    條例第十條第一項之施用第一級毒品罪論處。是本件事證明
    確，被告二次施用第一級毒品犯行均堪認定，應予依法論科
    。
三、按海洛因為毒品危害防制條例第二條第二項第一款所規定之
    第一級毒品。是核被告所為，係犯毒品危害防制條例第十條
    第一項之施用第一級毒品罪。被告於施用前持有第一級毒品
    海洛因之低度行為，為其後施用之高度行為所吸收，不另論
    罪。而被告上開二次施用第一級毒品之犯行，犯意各別，行
    為互殊，應予分論併罰。查被告前有上開犯罪事實欄之刑事
    犯罪紀錄，有臺灣高等法院被告前案紀錄表一份在卷可稽，
    其於有期徒刑執行完畢後，五年內故意再犯本件有期徒刑以
    上之罪，為累犯，應依法加重其刑。爰審酌被告前有多次刑
    事犯罪紀錄，素行不良，其於九十八年二月間出獄後另再犯
    本案，顯見並無戒除毒癮之意，惟施用毒品仍屬自戕行為，
    且其犯後坦承犯行，態度良好等一切情狀，分別量處如主文
    所示之刑，並定其應執行刑，以示懲儆。
據上論斷，應依刑事訴訟法第二百七十三條之一第一項、第二百
九十九條第一項前段，毒品危害防制條例第十條第一項，刑法第
十一條前段、第四十七條第一項、第五十一條第五款，判決如主
文。
本案經檢察官乙○○到庭執行職務。
中    華    民    國    99    年    1     月    29    日
                  刑事第三庭  法  官  劉秀君
以上正本證明與原本無異。
如不服本判決應於收受本判決後10日內向本院提出上訴書狀，並
應敘述具體理由。其未敘述上訴理由者，應於上訴期間屆滿後20
日內向本院補提理由書狀（均須按他造當事人之人數附繕本）「
切勿逕送上級法院」。
                              書記官  曾盈靜
中    華    民    國    99    年    2     月    1     日
附錄法條：
毒品危害防制條例第10條
施用第一級毒品者，處 6 月以上 5 年以下有期徒刑。
施用第二級毒品者，處 3 年以下有期徒刑。

司法院資訊處製作；財團法人民間司法改革基金會備份。
